最　高　行　政　法　院　裁　定
　　　　　　　　　　　　　94年度裁字第01151號
抗　告　人　乙○○
相　對　人　行政院國軍退除役官兵輔導委員會
代　表　人　甲○○
上列當事人間因提供行政資訊等事件，對於中華民國93年1月13
日臺北高等行政法院92年度訴字第4835號裁定提起抗告，本院裁
定如下︰
　　主  文
抗告駁回。
抗告訴訟費用由抗告人負擔。
　　理  由
一、本件抗告人於92年5月5日依行政程序法第46條規定向相對人
    申請閱覽、抄寫、複印或攝影92年4月25日輔捌字第0920820
    80號等函有關資料或卷宗，經相對人以92年5月19日輔捌字
    第0620002406號函復，檢送檔案應用申請書，請抗告人填寫
    後寄交相對人，俾依規定審核辦理。抗告人接獲該函後，於
    92年5月22日以其父請求相對人主任委員接見，相對人雖於
    92年4月11日來電說明婉釋，仍請正式書面說明，又其對欲
    閱覽文件之檔號、系統流水號、檔案名稱或內容要旨等一無
    所知，如何填寫請派人說明清楚等情，向相對人提出申訴。
    又於同年6月10日聲復，略以：仍未接獲就其父請求相對人
    主任委員接見一事之書面回覆，及抗告人無從取得檔案號碼
    供填寫申請書上各項資料，請補足資料以供填寫云云。相對
    人仍以同年6月24日輔捌字第0920002969號書函復抗告人，
    略以：「．．．說明：．．．二、本會以往對於安排約見榮
    民與否，均以電話通知聯繫，本案業管處既已於4月11日親
    電婉釋，則不再另書面回覆。三、依『行政資訊公開辦法』
    第10條規定：『向行政機關請求提供行政資訊者，應填具申
    請書』，本會92年5月19日輔捌字第0920002406號書函所附
    之本會檔案應用申請書，係依據檔案管理局所製定之格式，
    仍請惠予填寫後寄回本會，俾依規定審核辦理」，抗告人不
    服循序提起本件行政訴訟。原裁定駁回抗告人在原審之訴，
    係以：相對人上開書函之內容僅係向抗告人說明請求行政機
    關提供資訊，應填具申請書之依據，及請抗告人依規定辦理
    以供審查之通知，尚不對外發生准駁之法律上效果，難謂其
    屬行政處分之性質。又相對人主任委員接見與否，亦非就公
    法上具體事件所為之決定，更無法律效果之發生。訴願決定
    以上開函非屬行政處分，不予受理，即無不合。抗告人對之
    提起行政訴訟，顯非合法，應予駁回等由，資為判斷之論據
    。
二、本院按：相對人上開書函之內容僅係向抗告人說明請求行政
    機關提供資訊，應填具申請書之依據，及請抗告人依規定辦
    理以供審查之通知，未達對外發生准駁法律上效果之程度，
    尚難謂其已屬行政處分之性質。惟相對人於抗告人未補正時
    ，應儘速依法對抗告人之聲請予以准駁，以便當事人請求救
    濟，併此指明。又抗告人之父請求相對人之主任委員接見，
    相對人函覆不予接見，並非就公法上具體事件所為之決定，
    更無法律效果之發生，該部分函復亦非屬行政處分。綜上，
    原裁定駁回抗告人之訴，即無不合。抗告意旨仍求廢棄原裁
    定，為無理由，應予駁回。
三、依行政訴訟法第104條、民事訴訟法第95條、第78條，裁定
    如主文。
中    華    民    國    94    年    6     月    16    日
                  第一庭審判長法  官　黃　綠　星
                              法  官  陳  秀　美
                              法  官　蔡　進　田
                              法  官　黃　璽　君
                              法  官　廖　宏　明
以  上  正  本  證  明  與  原  本  無  異
中    華    民    國    94    年    6    月    17     日
　　　　　　　　　　　　　　　書記官　彭　秀　玲
